<!DOCTYPE html>
<html lang="en">
	<head>
		<meta http-equiv="Content-Type" content="text/html; charset=utf-8">
		<title>ην</title>
		<meta name="description" content="Analytical Lexicon for the Koine Bible.">
		<meta name="keywords" content="Lexicon, Dictionary, Greek Lexicon, Greek Dictionary, Bible words">
		<meta name="viewport" content="width=device-width, initial-scale=1.0">
		<link rel="icon" href="../images/favicon.ico">
		<link rel="stylesheet" href="css/normalize.css">
		<link rel="stylesheet" href="css/halfmoon.css">
		<link rel="stylesheet" href="css/lexicon.css">
		<script src='../js/hebrew.js'></script>
		<!-- "[if lt IE 9]>
			<script src='js/html5.js'></script>
		<![endif]" -->
	</head>
	<body>
		<nav id='menu'>
			<a id='top'></a>
			<script src='../js/all/primary.js'></script>
			<script src='../js/donate/donate.js'></script>
			<script src='js/menu/lexicon-menu.js'></script>
			<div class='next'>
				<a href="hm.html" title="previous list"><img src='image/prev.png' alt='prev'></a>
				<a href="hx.html" title="next list"><img src='image/next.png' alt='next'></a>
			</div>
		<h2>ην-</h2>
			<div class='halfmoon'>
				<ul>
					<li><a href='h.html'>η</a></li>
					<li><a href='hb.html'>ηβ</a></li>
					<li><a href='hg.html'>ηγ</a></li>
					<li><a href='hd.html'>ηδ</a></li>
					<li><a href='he.html'>ηε</a></li>
					<li><a href='hz.html'>ηζ</a></li>
					<li><a href='hq.html'>ηθ</a></li>
					<li><a href='hi.html'>ηι</a></li>
					<li><a href='hk.html'>ηκ</a></li>
					<li><a href='hl.html'>ηλ</a></li>
					<li><a href='hm.html'>ημ</a></li>
					<li><a href="hn.html#hn"><span class='y'>ην</span></a></li>
					<li><a href="hn.html#hnagkazen"><span class='y'>ηνα-</span></a></li>
					<li><a href="hn.html#hndragaqhsen"><span class='y'>ηνδ-</span></a></li>
					<li><a href="hn.html#hnegka"><span class='y'>ηνε-</span></a></li>
					<li><a href="hn.html#hnqhken"><span class='y'>ηνθ-</span></a></li>
					<li><a href="hn.html#hnia"><span class='y'>ηνι-</span></a></li>
					<li><a href="hn.html#hnoigh"><span class='y'>ηνο-</span></a></li>
					<li><a href="hn.html#hntlhkotes"><span class='y'>ηντ-</span></a></li>
					<li><a href="hn.html#hnupniasqh"><span class='y'>ηνυ-</span></a></li>
					<li><a href="hn.html#hnwmenh"><span class='y'>ηνω-</span></a></li>
					<li><a href='hx.html'>ηξ</a></li>
					<li><a href='hp.html'>ηπ</a></li>
					<li><a href='hr.html'>ηρ</a></li>
					<li><a href='hs.html'>ησ</a></li>
					<li><a href='ht.html'>ητ</a></li>
					<li><a href='hu.html'>ηυ</a></li>
					<li><a href='hf.html'>ηφ</a></li>
					<li><a href='hc.html'>ηχ</a></li>
					<li><a href='hy.html'>ηψ</a></li>
				</ul>
			</div>
		</nav>
<div id='main'>
<dl>
	<dt><a id="h('n"></a><a id="hn">ἥν</a></dt>
	<dd>
		<ul>
			<li><span class='cat'>Parse:</span> <span class='parse'>Relative Pronoun: Acc Sing Fem</span></li>
			<li><span class='cat'>Root:</span> <span class='i'><a href="os.html#os">ὅς</a></span></li>
		</ul>
	</dd>
</dl>

<dl>
	<dt><a id="h)~n"></a><a id="hn2">ἦν</a></dt>
	<dd>
		<ul>
			<li><span class='cat'>Parse:</span> <span class='parse'>Verb: Imperfect Act Ind 3rd Sing</span></li>
			<li><span class='cat'>Root:</span> <span class='i'><a href="eim.html#eimi">εἰμί</a></span></li>
		</ul>
	</dd>
</dl>

<dl>
	<dt><a id="hnagkaze">ἠνάγκαζε</a>, <a id="hnagkazen">ἠνάγκαζεν</a></dt>
	<dd>
		<ul>
			<li><span class='cat'>Parse:</span> <span class='parse'>Verb: Imperfect Act Ind 3rd Sing</span></li>
			<li><span class='cat'>Root:</span> <span class='i'><a href="anag.html#anagkazw">ἀναγκάζω</a></span></li>
		</ul>
	</dd>
</dl>

<dl>
	<dt><a id="hnagkazeto">ἠναγκάζετο</a></dt>
	<dd>
		<ul>
			<li><span class='cat'>Parse:</span> <span class='parse'>Verb: Imperfect Mid/Pass Ind 3rd Sing</span></li>
			<li><span class='cat'>Root:</span> <span class='i'><a href="anag.html#anagkazw">ἀναγκάζω</a></span></li>
		</ul>
	</dd>
</dl>

<dl>
	<dt><a id="hnagkazon">ἠνάγκαζον</a></dt>
	<dd>
		<ul>
			<li><span class='cat'>Parse:</span>
				<ul>
					<li class='parse'>Verb: Imperfect Act Ind 1st Sing</li>
					<li class='parse'>Verb: Imperfect Act Ind 3rd Plur</li>
				</ul>
			</li>
			<li><span class='cat'>Root:</span> <span class='i'><a href="anag.html#anagkazw">ἀναγκάζω</a></span></li>
		</ul>
	</dd>
</dl>

<dl>
	<dt><a id="hnagkazonto">ἠναγκάζοντο</a></dt>
	<dd>
		<ul>
			<li><span class='cat'>Parse:</span> <span class='parse'>Verb: Imperfect Mid/Pass Ind 3rd Plur</span></li>
			<li><span class='cat'>Root:</span> <span class='i'><a href="anag.html#anagkazw">ἀναγκάζω</a></span></li>
		</ul>
	</dd>
</dl>

<dl>
	<dt><a id="hnagkasa">ἠνάγκασα</a></dt>
	<dd>
		<ul>
			<li><span class='cat'>Parse:</span> <span class='parse'>Verb: Aor Act Ind 1st Sing</span></li>
			<li><span class='cat'>Meaning:</span> <span class='i'>to force, compel</span></li>
			<li><span class='cat'>Root:</span> <span class='i'><a href="anag.html#anagkazw">ἀναγκάζω</a></span></li>
		</ul>
	</dd>
</dl>

<dl>
	<dt><a id="hnagkasan">ἠνάγκασαν</a></dt>
	<dd>
		<ul>
			<li><span class='cat'>Parse:</span> <span class='parse'>Verb: 1Aor Act Ind 3rd Plur</span></li>
			<li><span class='cat'>Root:</span> <span class='i'><a href="anag.html#anagkazw">ἀναγκάζω</a></span></li>
		</ul>
	</dd>
</dl>

<dl>
	<dt><a id="hnagkasate">ἠναγκάσατε</a></dt>
	<dd>
		<ul>
			<li><span class='cat'>Parse:</span> <span class='parse'>Verb: Aor Act Ind 2nd Plur</span></li>
			<li><span class='cat'>Root:</span> <span class='i'><a href="anag.html#anagkazw">ἀναγκάζω</a></span></li>
		</ul>
	</dd>
</dl>

<dl>
	<dt><a id="hnagkase">ἠνάγκασε</a>, <a id="hnagkasen">ἠνάγκασεν</a></dt>
	<dd>
		<ul>
			<li><span class='cat'>Parse:</span> <span class='parse'>Verb: Aor Act Ind 3rd Sing</span></li>
			<li><span class='cat'>Root:</span> <span class='i'><a href="anag.html#anagkazw">ἀναγκάζω</a></span></li>
		</ul>
	</dd>
</dl>

<dl>
	<dt><a id="hnagkasqh">ἠναγκάσθη</a></dt>
	<dd>
		<ul>
			<li><span class='cat'>Parse:</span> <span class='parse'>Verb: Aor Pass Ind 3rd Sing</span></li>
			<li><span class='cat'>Root:</span> <span class='i'><a href="anag.html#anagkazw">ἀναγκάζω</a></span></li>
		</ul>
	</dd>
</dl>

<dl>
	<dt><a id="hnagkasqhn">ἠναγκάσθην</a></dt>
	<dd>
		<ul>
			<li><span class='cat'>Parse:</span> <span class='parse'>Verb: Aor Pass Ind 1st Sing</span></li>
			<li><span class='cat'>Root:</span> <span class='i'><a href="anag.html#anagkazw">ἀναγκάζω</a></span></li>
		</ul>
	</dd>
</dl>

<dl>
	<dt><a id="hnagkasmenh">ἠναγκασμένη</a></dt>
	<dd>
		<ul>
			<li><span class='cat'>Parse:</span> <span class='parse'>Part: Perf Mid/Pass Nom Sing Fem</span></li>
			<li><span class='cat'>Root:</span> <span class='i'><a href="anag.html#anagkazw">ἀναγκάζω</a></span></li>
		</ul>
	</dd>
</dl>

<dl>
	<dt><a id="hnantiwtai">ἠναντίωται</a></dt>
	<dd>
		<ul>
			<li><span class='cat'>Parse:</span> <span class='parse'>Verb: Perf Mid/Pass Ind 3rd Sing</span></li>
			<li><span class='cat'>Meaning:</span> <span class='i'>to oppose, withstand</span></li>
			<li><span class='cat'>Root:</span> <span class='i'><a href="ena.html#enantioomai">ἐναντιόομαι</a></span></li>
		</ul>
	</dd>
</dl>

<dl>
	<dt><a id="hndragaqhse">ἠνδραγάθησε</a>, <a id="hndragaqhsen">ἠνδραγάθησεν</a></dt>
	<dd>
		<ul>
			<li><span class='cat'>Parse:</span> <span class='parse'>Verb: Aor Act Ind 3rd Sing</span></li>
			<li><span class='cat'>Root:</span> <span class='i'><a href="and.html#andragagaew">ἀνδραγαγαέω</a></span></li>
		</ul>
	</dd>
</dl>

<dl>
	<dt><a id="hnegka">ἤνεγκα</a></dt>
	<dd>
		<ul>
			<li><span class='cat'>Parse:</span> <span class='parse'>Verb: 1Aor Act Ind 1st Sing</span></li>
			<li><span class='cat'>Root:</span> <span class='i'><a href="fe.html#ferw">φέρω</a></span></li>
		</ul>
	</dd>
</dl>

<dl>
	<dt><a id="hnegkamen">ἠνέγκαμεν</a></dt>
	<dd>
		<ul>
			<li><span class='cat'>Parse:</span> <span class='parse'>Verb: 1Aor Act Ind 1st Plur</span></li>
			<li><span class='cat'>Root:</span> <span class='i'><a href="fe.html#ferw">φέρω</a></span></li>
		</ul>
	</dd>
</dl>

<dl>
	<dt><a id="hnegkan">ἤνεγκαν</a></dt>
	<dd>
		<ul>
			<li><span class='cat'>Parse:</span> <span class='parse'>Verb: 1Aor Act Ind 3rd Plur</span></li>
			<li><span class='cat'>Root:</span> <span class='i'><a href="fe.html#ferw">φέρω</a></span></li>
		</ul>
	</dd>
</dl>

<dl>
	<dt><a id="hnegkas">ἤνεγκας</a></dt>
	<dd>
		<ul>
			<li><span class='cat'>Parse:</span> <span class='parse'>Verb: Aor Act Ind 2nd Sing</span></li>
			<li><span class='cat'>Root:</span> <span class='i'><a href="fe.html#ferw">φέρω</a></span></li>
		</ul>
	</dd>
</dl>

<dl>
	<dt><a id="hnegkate">ἠνέγκατε</a></dt>
	<dd>
		<ul>
			<li><span class='cat'>Parse:</span> <span class='parse'>Verb: Aor Act Ind 2nd Plur</span></li>
			<li><span class='cat'>Root:</span> <span class='i'><a href="fe.html#ferw">φέρω</a></span></li>
		</ul>
	</dd>
</dl>

<dl>
	<dt><a id="hnegke">ἤνεγκε</a>, <a id="hnegken">ἤνεγκεν</a></dt>
	<dd>
		<ul>
			<li><span class='cat'>Parse:</span> <span class='parse'>Verb: Aor Act Ind 3rd Sing</span></li>
			<li><span class='cat'>Root:</span> <span class='i'><a href="fe.html#ferw">φέρω</a></span></li>
		</ul>
	</dd>
</dl>

<dl>
	<dt><a id="hnegkon">ἤνεγκον</a></dt>
	<dd>
		<ul>
			<li><span class='cat'>Parse:</span> <span class='parse'>Verb: Aor Act Ind 1st Sing</span></li>
			<li><span class='cat'>Root:</span> <span class='i'><a href='fe.html#ferw'>φέρω</a></span></li>
		</ul>
	</dd>
</dl>

<dl>
	<dt><a id="hneicesqe">ἠνείχεσθε</a></dt>
	<dd>
		<ul>
			<li><span class='cat'>Parse:</span> <span class='parse'>Verb: Imperfect Mid/Pass Ind 2nd Plur</span></li>
			<li><span class='cat'>Root:</span> <span class='i'><a href="anec.html#anecw">ἀνέχω</a></span></li>
		</ul>
	</dd>
</dl>

<dl>
	<dt><a id="hneiconto">ἠνείχοντο</a></dt>
	<dd>
		<ul>
			<li><span class='cat'>Parse:</span> <span class='parse'>Verb: Imperfect Mid/Pass Ind 3rd Plur</span></li>
			<li><span class='cat'>Root:</span> <span class='i'><a href="ec.html#ecw">ἔχω</a></span></li>
		</ul>
	</dd>
</dl>

<dl>
	<dt><a id="hnesa">ᾔνεσα</a></dt>
	<dd>
		<ul>
			<li><span class='cat'>Parse:</span> <span class='parse'>Verb: 1Aor Act Ind 1st Sing</span></li>
			<li><span class='cat'>Root:</span> <span class='i'><a href="ain.html#ainew">αἰνέω</a></span></li>
		</ul>
	</dd>
</dl>

<dl>
	<dt><a id="hnesan">ᾔνεσαν</a></dt>
	<dd>
		<ul>
			<li><span class='cat'>Parse:</span> <span class='parse'>Verb: 1Aor Act Ind 3rd Plur</span></li>
			<li><span class='cat'>Root:</span> <span class='i'><a href="ain.html#ainew">αἰνέω</a></span></li>
		</ul>
	</dd>
</dl>

<dl>
	<dt><a id="hnesas">ᾔνεσας</a></dt>
	<dd>
		<ul>
			<li><span class='cat'>Parse:</span> <span class='parse'>Verb: Aor Act Ind 2nd Sing</span></li>
			<li><span class='cat'>Root:</span> <span class='i'><a href="ain.html#ainew">αἰνέω</a></span></li>
		</ul>
	</dd>
</dl>

<dl>
	<dt><a id="hnesate">ᾐνέσατε</a></dt>
	<dd>
		<ul>
			<li><span class='cat'>Parse:</span> <span class='parse'>Verb: Aor Act Ind 2nd Plur</span></li>
			<li><span class='cat'>Root:</span> <span class='i'><a href="ain.html#ainew">αἰνέω</a></span></li>
		</ul>
	</dd>
</dl>

<dl>
	<dt><a id="hnese">ᾔνεσε</a>, <a id="hnesen">ᾔνεσεν</a></dt>
	<dd>
		<ul>
			<li><span class='cat'>Parse:</span> <span class='parse'>Verb: Aor Act Ind 3rd Sing</span></li>
			<li><span class='cat'>Root:</span> <span class='i'><a href="ain.html#ainew">αἰνέω</a></span></li>
		</ul>
	</dd>
</dl>

<dl>
	<dt><a id="hnesceto">ἠνέσχετο</a></dt>
	<dd>
		<ul>
			<li><span class='cat'>Parse:</span> <span class='parse'>Verb: Aor Mid Ind 3rd Sing</span></li>
			<li><span class='cat'>Root:</span> <span class='i'><a href="anec.html#anecw">ἀνέχω</a></span></li>
		</ul>
	</dd>
</dl>

<dl>
	<dt><a id="hnescomhn">ἠνεσχόμην</a></dt>
	<dd>
		<ul>
			<li><span class='cat'>Parse:</span> <span class='parse'>Verb: 2Aor Mid Ind 1st Sing</span></li>
			<li><span class='cat'>Root:</span> <span class='i'><a href="anec.html#anecw">ἀνέχω</a></span></li>
		</ul>
	</dd>
</dl>

<dl>
	<dt><a id="hnecqh">ἠνέχθη</a></dt>
	<dd>
		<ul>
			<li><span class='cat'>Parse:</span> <span class='parse'>Verb: Aor Pass Ind 3rd Sing</span></li>
			<li><span class='cat'>Root:</span> <span class='i'><a href="fe.html#ferw">φέρω</a></span></li>
		</ul>
	</dd>
</dl>

<dl>
	<dt><a id="hnecqhn">ἠνέχθην</a></dt>
	<dd>
		<ul>
			<li><span class='cat'>Parse:</span> <span class='parse'>Verb: Aor Pass Ind 1st Sing</span></li>
			<li><span class='cat'>Root:</span> <span class='i'><a href='fe.html#ferw'>φέρω</a></span></li>
		</ul>
	</dd>
</dl>

<dl>
	<dt><a id="hnecqhsan">ἠνέχθησαν</a></dt>
	<dd>
		<ul>
			<li><span class='cat'>Parse:</span> <span class='parse'>Verb: Aor Pass Ind 3rd Plur</span></li>
			<li><span class='cat'>Root:</span> <span class='i'><a href="fe.html#ferw">φέρω</a></span></li>
		</ul>
	</dd>
</dl>

<dl>
	<dt><a id="hnecurazes">ἠνεχύραζες</a></dt>
	<dd>
		<ul>
			<li><span class='cat'>Parse:</span> <span class='parse'>Verb: Imperfect Act Ind 2nd Sing</span></li>
			<li><span class='cat'>Root:</span> <span class='i'><a href="ene.html#enecurazw">ἐνεχυράζω</a></span></li>
		</ul>
	</dd>
</dl>

<dl>
	<dt><a id="hnecurasan">ἠνεχύρασαν</a></dt>
	<dd>
		<ul>
			<li><span class='cat'>Parse:</span> <span class='parse'>Verb: 1Aor Act Ind 3rd Plur</span></li>
			<li><span class='cat'>Root:</span> <span class='i'><a href="ene.html#enecurazw">ἐνεχυράζω</a></span></li>
		</ul>
	</dd>
</dl>

<dl>
	<dt><a id="hnewgmai">ἠνέῳγμαι</a></dt>
	<dd>
		<ul>
			<li><span class='cat'>Parse:</span> <span class='parse'>Verb: Perf Mid/Pass Ind 1st Sing</span></li>
			<li><span class='cat'>Root:</span> <span class='i'><a href="ano.html#anoigw">ἀνοίγω</a></span></li>
		</ul>
	</dd>
</dl>

<dl>
	<dt><a id="hnewgmena">ἠνεῳγμένα</a></dt>
	<dd>
		<ul>
			<li><span class='cat'>Parse:</span> <span class='parse'>Part: Perf Mid/Pass Nom/Acc Plur Neut</span></li>
			<li><span class='cat'>Root:</span> <span class='i'><a href="ano.html#anoigw">ἀνοίγω</a></span></li>
		</ul>
	</dd>
</dl>

<dl>
	<dt><a id="hnewgmenh">ἠνεῳγμένη</a></dt>
	<dd>
		<ul>
			<li><span class='cat'>Parse:</span> <span class='parse'>Part: Perf Mid/Pass Nom Sing Fem</span></li>
			<li><span class='cat'>Root:</span> <span class='i'><a href="ano.html#anoigw">ἀνοίγω</a></span></li>
		</ul>
	</dd>
</dl>

<dl>
	<dt><a id="hnewgmenhn">ἠνεῳγμένην</a></dt>
	<dd>
		<ul>
			<li><span class='cat'>Parse:</span> <span class='parse'>Part: Perf Mid/Pass Acc Sing Fem</span></li>
			<li><span class='cat'>Root:</span> <span class='i'><a href="ano.html#anoigw">ἀνοίγω</a></span></li>
		</ul>
	</dd>
</dl>

<dl>
	<dt><a id="hnewgmenon">ἠνεῳγμένον</a></dt>
	<dd>
		<ul>
			<li><span class='cat'>Parse:</span>
				<ul>
					<li class='parse'>Part: Perf Mid/Pass Nom Sing Neut</li>
					<li class='parse'>Part: Perf Mid/Pass Acc Sing Masc/Neut</li>
				</ul>
			</li>
			<li><span class='cat'>Root:</span> <span class='i'><a href="ano.html#anoigw">ἀνοίγω</a></span></li>
		</ul>
	</dd>
</dl>

<dl>
	<dt><a id="hnewgmenous">ἠνεῳγμένους</a></dt>
	<dd>
		<ul>
			<li><span class='cat'>Parse:</span> <span class='parse'>Part: Perf Mid/Pass Acc Plur Masc</span></li>
			<li><span class='cat'>Root:</span> <span class='i'><a href="ano.html#anoigw">ἀνοίγω</a></span></li>
		</ul>
	</dd>
</dl>

<dl>
	<dt><a id="hnewxa">ἠνέῳξα</a></dt>
	<dd>
		<ul>
			<li><span class='cat'>Parse:</span> <span class='parse'>Verb: Aor Act Ind 1st Sing</span></li>
			<li><span class='cat'>Root:</span> <span class='i'><a href="ano.html#anoigw">ἀνοίγω</a></span></li>
		</ul>
	</dd>
</dl>

<dl>
	<dt><a id="hnewxe">ἠνέῳξε</a>, <a id="hnewxen">ἠνέῳξεν</a></dt>
	<dd>
		<ul>
			<li><span class='cat'>Parse:</span> <span class='parse'>Verb: Aor Act Ind 3rd Sing</span></li>
			<li><span class='cat'>Root:</span> <span class='i'><a href="ano.html#anoigw">ἀνοίγω</a></span></li>
		</ul>
	</dd>
</dl>

<dl>
	<dt><a id="hnewcqh">ἠνεῴχθη</a></dt>
	<dd>
		<ul>
			<li><span class='cat'>Parse:</span> <span class='parse'>Verb: Aor Pass Ind 3rd Sing</span></li>
			<li><span class='cat'>Root:</span> <span class='i'><a href="ano.html#anoigw">ἀνοίγω</a></span></li>
		</ul>
	</dd>
</dl>

<dl>
	<dt><a id="hnewcqhn">ἠνεῳχθην</a></dt>
	<dd>
		<ul>
			<li><span class='cat'>Parse:</span> <span class='parse'>Verb: Aor Pass Ind 1st Sing</span></li>
			<li><span class='cat'>Root:</span> <span class='i'><a href="ano.html#anoigw">ἀνοίγω</a></span></li>
		</ul>
	</dd>
</dl>

<dl>
	<dt><a id="hnewcqhsan">ἠνεῴχθησαν</a></dt>
	<dd>
		<ul>
			<li><span class='cat'>Parse:</span> <span class='parse'>Verb: Aor Pass Ind 3rd Plur</span></li>
			<li><span class='cat'>Root:</span> <span class='i'><a href="ano.html#anoigw">ἀνοίγω</a></span></li>
		</ul>
	</dd>
</dl>

<dl>
	<dt><a id="hnqhken">ἤνθηκεν</a></dt>
	<dd>
		<ul>
			<li><span class='cat'>Parse:</span> <span class='parse'>Verb: Perf Act Ind 3rd Sing</span></li>
			<li><span class='cat'>Root:</span> <span class='i'><a href="anq.html#anqew">ἀνθέω</a></span></li>
		</ul>
	</dd>
</dl>

<dl>
	<dt><a id="hnqhsan">ἤνθησαν</a></dt>
	<dd>
		<ul>
			<li><span class='cat'>Parse:</span> <span class='parse'>Verb: 1Aor Act Ind 3rd Plur</span></li>
			<li><span class='cat'>Root:</span> <span class='i'><a href="anq.html#anqew">ἀνθέω</a></span></li>
		</ul>
	</dd>
</dl>

<dl>
	<dt><a id="hnqhse">ἤνθησε</a>, <a id="hnqhsen">ἤνθησεν</a></dt>
	<dd>
		<ul>
			<li><span class='cat'>Parse:</span> <span class='parse'>Verb: Aor Act Ind 3rd Sing</span></li>
			<li><span class='cat'>Root:</span> <span class='i'><a href="anq.html#anqew">ἀνθέω</a></span></li>
		</ul>
	</dd>
</dl>

<dl>
	<dt><a id="hnia">ἡνία</a></dt><!-- js -->
	<dd>
		<ul>
			<li><span class='cat'>Parse:</span> <span class='parse'>Noun: Nom Sing Fem</span></li>
			<li><span class='cat'>Meaning:</span> <span class='i'>reins, bridle</span></li>
			<li><span class='cat'>Forms:</span></li>
		</ul>
			<script>
				var text1='ἡνί'
				var text2='ἡνι'
			</script><script src='js/Fnoun/noun-F-abra.js'></script>
	</dd>
</dl>

<dl>
	<dt><a id="hniai">ἡνίαι</a></dt>
	<dd>
		<ul>
			<li><span class='cat'>Parse:</span> <span class='parse'>Noun: Nom Plur Fem</span></li>
			<li><span class='cat'>Root:</span> <span class='i'><a href="hn.html#hnia">ἡνία</a></span></li>
		</ul>
	</dd>
</dl>

<dl>
	<dt><a id="hnika">ἡνίκα</a></dt>
	<dd>
		<ul>
			<li><span class='cat'>Parse:</span> <span class='parse'>Adverb</span></li>
			<li><span class='cat'>Meaning:</span> <span class='i'>when, at the time when, whenever</span>
				<p class='box'><span class='b'>ἡνίκα δὲ ὄρθρος ἐγίνετο</span> <br>
						<span class='i'>When it was dawn</span> (Gen 19:15)</p>
				<p class='box'><span class='b'>ἡνίκα ἄν</span> <br>
						<span class='i'>every time that</span> </p>
				<p class='box'><span class='b'>ἡνίκα ἐὰν ἐγκαταλίπητε κύριον ..</span> <br>
						<span class='i'>whenever you forsake the Lord ..</span> (Josh 24:20)</p>
			</li>
		</ul>
	</dd>
</dl>

<dl>
	<dt><a id="hnikaan">ἡνίκα ἄν</a></dt>
	<dd>
		<ul>
			<li><span class='cat'>Parse:</span> <span class='parse'>Conjunction</span></li>
			<li><span class='cat'>Meaning:</span> <span class='meaning'>every time that</span></li>
		</ul>
	</dd>
</dl>

<dl>
	<dt><a id="hniocos">ἡνίοχος</a></dt>
	<dd>
		<ul>
			<li><span class='cat'>Parse:</span> <span class='parse'>Noun: Nom Sing Masc</span></li>
			<li><span class='cat'>Meaning:</span> <span class='i'>one who holds the reins, charioteer</span></li>
		</ul>
			<script>
				var text1='ἡνίοχ'
				var text2='ἡνιόχ'
			</script><script src='js/Mnoun/noun-M-anqrwpos.js'></script>
	</dd>
</dl>

<dl>
	<dt><a id="hniocw">ἡνιόχῳ</a></dt>
	<dd>
		<ul>
			<li><span class='cat'>Parse:</span> <span class='parse'>Noun: Dat Sing Masc</span></li>
			<li><span class='cat'>Root:</span> <span class='i'><a href="hn.html#hniocos">ἡνίοχος</a></span></li>
		</ul>
	</dd>
</dl>

<dl>
	<dt><a id="hniwn">ἡνιῶν</a></dt>
	<dd>
		<ul>
			<li><span class='cat'>Parse:</span> <span class='parse'>Noun: Gen Plur Fem</span></li>
			<li><span class='cat'>Root:</span> <span class='i'><a href="hn.html#hnia">ἡνία</a></span></li>
		</ul>
	</dd>
</dl>

<dl>
	<dt><a id="hnoigeto">ἠνοίγετο</a></dt>
	<dd>
		<ul>
			<li><span class='cat'>Parse:</span> <span class='parse'>Verb: Imperfect Mid/Pass Ind 3rd Sing</span></li>
			<li><span class='cat'>Root:</span> <span class='i'><a href="ano.html#anoigw">ἀνοίγω</a></span></li>
		</ul>
	</dd>
</dl>

<dl>
	<dt><a id="hnoigh">ἠνοίγη</a></dt>
	<dd>
		<ul>
			<li><span class='cat'>Parse:</span> <span class='parse'>Verb: 2Aor Pass Ind 3rd Sing</span></li>
			<li><span class='cat'>Root:</span> <span class='i'><a href="ano.html#anoigw">ἀνοίγω</a></span></li>
		</ul>
	</dd>
</dl>

<dl>
	<dt><a id="hnoighsan">ἠνοίγησαν</a></dt>
	<dd>
		<ul>
			<li><span class='cat'>Parse:</span> <span class='parse'>Verb: 2Aor Pass Ind 3rd Plur</span></li>
			<li><span class='cat'>Root:</span> <span class='i'><a href="ano.html#anoigw">ἀνοίγω</a></span></li>
		</ul>
	</dd>
</dl>

<dl>
	<dt><a id="hnoigmai">ἤνοιγμαι</a></dt>
	<dd>
		<ul>
			<li><span class='cat'>Parse:</span> <span class='parse'>Verb: Perf Mid/Pass Ind 1st Sing</span></li>
			<li><span class='cat'>Root:</span> <span class='i'><a href="ano.html#anoigw">ἀνοίγω</a></span></li>
		</ul>
	</dd>
</dl>

<dl>
	<dt><a id="hnoigmena">ἠνοιγμένα</a></dt>
	<dd>
		<ul>
			<li><span class='cat'>Parse:</span> <span class='parse'>Part: Perf Mid/Pass Nom/Acc Plur Neut</span></li>
			<li><span class='cat'>Root:</span> <span class='i'><a href="ano.html#anoigw">ἀνοίγω</a></span></li>
		</ul>
	</dd>
</dl>

<dl>
	<dt><a id="hnoigon">ἤνοιγον</a></dt>
	<dd>
		<ul>
			<li><span class='cat'>Parse:</span>
				<ul>
					<li class='parse'>Verb: Imperfect Act Ind 1st Sing</li>
					<li class='parse'>Verb: Imperfect Act Ind 3rd Plur</li>
				</ul>
			</li>
			<li><span class='cat'>Root:</span> <span class='i'><a href="ano.html#anoigw">ἀνοίγω</a></span></li>
		</ul>
	</dd>
</dl>

<dl>
	<dt><a id="hnoixa">ἤνοιξα</a></dt>
	<dd>
		<ul>
			<li><span class='cat'>Parse:</span> <span class='parse'>Verb: 1Aor Act Ind 1st Sing</span></li>
			<li><span class='cat'>Root:</span> <span class='i'><a href="ano.html#anoigw">ἀνοίγω</a></span></li>
		</ul>
	</dd>
</dl>

<dl>
	<dt><a id="hnoixamen">ἠνοίξαμεν</a></dt>
	<dd>
		<ul>
			<li><span class='cat'>Parse:</span> <span class='parse'>Verb: 1Aor Act Ind 1st Plur</span></li>
			<li><span class='cat'>Root:</span> <span class='i'><a href="ano.html#anoigw">ἀνοίγω</a></span></li>
		</ul>
	</dd>
</dl>

<dl>
	<dt><a id="hnoixan">ἤνοιξαν</a></dt>
	<dd>
		<ul>
			<li><span class='cat'>Parse:</span> <span class='parse'>Verb: 1Aor Act Ind 3rd Plur</span></li>
			<li><span class='cat'>Root:</span> <span class='i'><a href="ano.html#anoigw">ἀνοίγω</a></span></li>
		</ul>
	</dd>
</dl>

<dl>
	<dt><a id="hnoixas">ἤνοιξας</a></dt>
	<dd>
		<ul>
			<li><span class='cat'>Parse:</span> <span class='parse'>Verb: Aor Act Ind 2nd Sing</span></li>
			<li><span class='cat'>Root:</span> <span class='i'><a href="ano.html#anoigw">ἀνοίγω</a></span></li>
		</ul>
	</dd>
</dl>

<dl>
	<dt><a id="hnoixate">ἠνοίξατε</a></dt>
	<dd>
		<ul>
			<li><span class='cat'>Parse:</span> <span class='parse'>Verb: Aor Act Ind 2nd Plur</span></li>
			<li><span class='cat'>Root:</span> <span class='i'><a href="ano.html#anoigw">ἀνοίγω</a></span></li>
		</ul>
	</dd>
</dl>

<dl>
	<dt><a id="hnoixe">ἤνοιξε</a>, <a id="hnoixen">ἤνοιξεν</a></dt>
	<dd>
		<ul>
			<li><span class='cat'>Parse:</span> <span class='parse'>Verb: Aor Act Ind 3rd Sing</span></li>
			<li><span class='cat'>Root:</span> <span class='i'><a href="ano.html#anoigw">ἀνοίγω</a></span></li>
		</ul>
	</dd>
</dl>

<dl>
	<dt><a id="hnoicqh">ἠνοίχθη</a></dt>
	<dd>
		<ul>
			<li><span class='cat'>Parse:</span> <span class='parse'>Verb: Aor Pass Ind 3rd Sing</span></li>
			<li><span class='cat'>Root:</span> <span class='i'><a href="ano.html#anoigw">ἀνοίγω</a></span></li>
		</ul>
	</dd>
</dl>

<dl>
	<dt><a id="hnoicqhn">ἠνοίχθην</a></dt>
	<dd>
		<ul>
			<li><span class='cat'>Parse:</span> <span class='parse'>Verb: Aor Pass Ind 1st Sing</span></li>
			<li><span class='cat'>Root:</span> <span class='i'><a href="ano.html#anoigw">ἀνοίγω</a></span></li>
		</ul>
	</dd>
</dl>

<dl>
	<dt><a id="hnoicqhsan">ἠνοίχθησαν</a></dt>
	<dd>
		<ul>
			<li><span class='cat'>Parse:</span> <span class='parse'>Verb: Aor Pass Ind 3rd Plur</span></li>
			<li><span class='cat'>Root:</span> <span class='i'><a href="ano.html#anoigw">ἀνοίγω</a></span></li>
		</ul>
	</dd>
</dl>

<dl>
	<dt><a id="hnomhsa">ἠνόμησα</a></dt>
	<dd>
		<ul>
			<li><span class='cat'>Parse:</span> <span class='parse'>Verb: 1Aor Act Ind 1st Sing</span></li>
			<li><span class='cat'>Root:</span> <span class='i'><a href="ano.html#anomew">ἀνομέω</a></span></li>
		</ul>
	</dd>
</dl>

<dl>
	<dt><a id="hnomhsamen">ἠνομήσαμεν</a></dt>
	<dd>
		<ul>
			<li><span class='cat'>Parse:</span> <span class='parse'>Verb: Aor Act Ind 1st Plur</span></li>
			<li><span class='cat'>Root:</span> <span class='i'><a href="ano.html#anomew">ἀνομέω</a></span></li>
		</ul>
	</dd>
</dl>

<dl>
	<dt><a id="hnomhsan">ἠνόμησαν</a></dt>
	<dd>
		<ul>
			<li><span class='cat'>Parse:</span> <span class='parse'>Verb: 1Aor Act Ind 3rd Plur</span></li>
			<li><span class='cat'>Root:</span> <span class='i'><a href="ano.html#anomew">ἀνομέω</a></span></li>
		</ul>
	</dd>
</dl>

<dl>
	<dt><a id="hnomhsas">ἠνόμησας</a></dt>
	<dd>
		<ul>
			<li><span class='cat'>Parse:</span> <span class='parse'>Verb: Aor Act Ind 2nd Sing</span></li>
			<li><span class='cat'>Root:</span> <span class='i'><a href="ano.html#anomew">ἀνομέω</a></span></li>
		</ul>
	</dd>
</dl>

<dl>
	<dt><a id="hnomhsate">ἠνομήσατε</a></dt>
	<dd>
		<ul>
			<li><span class='cat'>Parse:</span> <span class='parse'>Verb: Aor Act Ind 2nd Plur</span></li>
			<li><span class='cat'>Root:</span> <span class='i'><a href="ano.html#anomew">ἀνομέω</a></span></li>
		</ul>
	</dd>
</dl>

<dl>
	<dt><a id="hnomhse">ἠνόμησε</a>, <a id="hnomhsen">ἠνόμησεν</a></dt>
	<dd>
		<ul>
			<li><span class='cat'>Parse:</span> <span class='parse'>Verb: Aor Act Ind 3rd Sing</span></li>
			<li><span class='cat'>Root:</span> <span class='i'><a href="ano.html#anomew">ἀνομέω</a></span></li>
		</ul>
	</dd>
</dl>

<dl>
	<dt><a id="hnomousan">ἠνομοῦσαν</a></dt>
	<dd>
		<ul>
			<li><span class='cat'>Parse:</span> <span class='parse'>Verb: 1Aor Act Ind 3rd Plur</span></li>
			<li><span class='cat'>Root:</span> <span class='i'><a href="ano.html#anomew">ἀνομέω</a></span></li>
		</ul>
	</dd>
</dl>

<dl>
	<dt><a id="hnoun">ᾔνουν</a></dt>
	<dd>
		<ul>
			<li><span class='cat'>Parse:</span>
				<ul>
					<li class='parse'>Verb: Imperfect Act Ind 1st Sing</li>
					<li class='parse'>Verb: Imperfect Act Ind 3rd Plur</li>
				</ul>
			</li>
			<li><span class='cat'>Root:</span> <span class='i'><a href="ain.html#ainew">αἰνέω</a></span></li>
		</ul>
	</dd>
</dl>

<dl>
	<dt><a id="hntibolei">ἠντιβόλει</a></dt>
	<dd>
		<ul>
			<li><span class='cat'>Parse:</span> <span class='parse'>Verb: Imperfect Act Ind 3rd Sing</span></li>
			<li><span class='cat'>Meaning:</span> <span class='i'>to meet</span></li>
			<li><span class='cat'>Root:</span> <span class='i'><a href="antib.html#antibolew">ἀντιβολέω</a></span></li>
		</ul>
	</dd>
</dl>

<dl>
	<dt><a id="hntlhkotes">ἠντληκότες</a></dt>
	<dd>
		<ul>
			<li><span class='cat'>Parse:</span> <span class='parse'>Part: Perf Act Nom Plur Masc</span></li>
			<li><span class='cat'>Root:</span> <span class='i'><a href="antl.html#antlew">ἀντλέω</a></span></li>
		</ul>
	</dd>
</dl>

<dl>
	<dt><a id="hntlhse">ἤντλησε</a>, <a id="hntlhsen">ἤντλησεν</a></dt>
	<dd>
		<ul>
			<li><span class='cat'>Parse:</span> <span class='parse'>Verb: Aor Act Ind 3rd Sing</span></li>
			<li><span class='cat'>Root:</span> <span class='i'><a href="antl.html#antlew">ἀντλέω</a></span></li>
		</ul>
	</dd>
</dl>

<dl>
	<dt><a id="hntloun">ἤντλουν</a></dt>
	<dd>
		<ul>
			<li><span class='cat'>Parse:</span>
				<ul>
					<li class='parse'>Verb: Imperfect Act Ind 1st Sing</li>
					<li class='parse'>Verb: Imperfect Act Ind 3rd Plur</li>
				</ul>
			</li>
			<li><span class='cat'>Root:</span> <span class='i'><a href="antl.html#antlew">ἀντλέω</a></span></li>
		</ul>
	</dd>
</dl>

<dl>
	<dt><a id="hnueto">ἠνύετο</a></dt>
	<dd>
		<ul>
			<li><span class='cat'>Parse:</span> <span class='parse'>Verb: Imperfect Mid/Pass Ind 3rd Sing</span></li>
			<li><span class='cat'>Meaning:</span> <span class='i'>to accomplish</span></li>
			<li><span class='cat'>Root:</span> <span class='i'><a href="anu.html#anuw">ἀνύω</a></span></li>
		</ul>
	</dd>
</dl>

<dl>
	<dt><a id="hnupniasamhn">ἠνυπνιασάμην</a></dt>
	<dd>
		<ul>
			<li><span class='cat'>Parse:</span> <span class='parse'>Verb: Aor Mid Ind 1st Sing</span></li>
			<li><span class='cat'>Root:</span> <span class='i'><a href="enu.html#enupniazw">ἐνυπνιάζω</a></span></li>
		</ul>
	</dd>
</dl>

<dl>
	<dt><a id="hnupniasqh">ἠνυπνιάσθη</a></dt>
	<dd>
		<ul>
			<li><span class='cat'>Parse:</span> <span class='parse'>Verb: Aor Pass Ind 3rd Sing</span></li>
			<li><span class='cat'>Root:</span> <span class='i'><a href="enu.html#enupniazw">ἐνυπνιάζω</a></span></li>
		</ul>
	</dd>
</dl>

<dl>
	<dt><a id="hnupniasqhn">ἠνυπνιάσθην</a></dt>
	<dd>
		<ul>
			<li><span class='cat'>Parse:</span> <span class='parse'>Verb: Aor Pass Ind 1st Sing</span></li>
			<li><span class='cat'>Root:</span> <span class='i'><a href="enu.html#enupniazw">ἐνυπνιάζω</a></span></li>
		</ul>
	</dd>
</dl>

<dl>
	<dt><a id="hnustron">ἤνυστρον</a></dt>
	<dd>
		<ul>
			<li><span class='cat'>Parse:</span> <span class='parse'>Noun: Nom/Acc Sing Neut</span></li>
			<li><span class='cat'>Meaning:</span>
				<ul>
					<li><span class='i'>the fourth stomach of ruminating animals</span></li>
					<li><span class='i'>intestines, guts, innards, viscera, entrails</span></li>
					<li><span class='i'>by implication: dung</span></li>
				</ul>
			</li>
		</ul>
	</dd>
</dl>

<dl>
	<dt><a id="hnwmenh">ἡνωμένῃ</a></dt>
	<dd>
		<ul>
			<li><span class='cat'>Parse:</span> <span class='parse'>Part: Perf Mid/Pass Dat Sing Fem</span></li>
			<li><span class='cat'>Root:</span> <span class='i'><a href="eno.html#enow">ἑνόω</a></span></li>
		</ul>
	</dd>
</dl>

<dl>
	<dt><a id="hnwmenhs">ἡνωμένης</a></dt>
	<dd>
		<ul>
			<li><span class='cat'>Parse:</span> <span class='parse'>Part: Perf Mid/Pass Gen Sing Fem</span></li>
			<li><span class='cat'>Root:</span> <span class='i'><a href="eno.html#enow">ἑνόω</a></span></li>
		</ul>
	</dd>
</dl>

<dl>
	<dt><a id="hnwmenois">ἡνωμένοις</a></dt>
	<dd>
		<ul>
			<li><span class='cat'>Parse:</span> <span class='parse'>Part: Perf Mid/Pass Dat Plur Masc/Neut</span></li>
			<li><span class='cat'>Root:</span> <span class='i'><a href="eno.html#enow">ἑνόω</a></span></li>
		</ul>
	</dd>
</dl>

<dl>
	<dt><a id="hnwmenos">ἡνωμένος</a></dt>
	<dd>
		<ul>
			<li><span class='cat'>Parse:</span> <span class='parse'>Part: Perf Mid/Pass Nom Sing Masc</span></li>
			<li><span class='cat'>Root:</span> <span class='i'><a href="eno.html#enow">ἑνόω</a></span></li>
		</ul>
	</dd>
</dl>

<dl>
	<dt><a id="hnwtisanto">ἠνωτίσαντο</a></dt>
	<dd>
		<ul>
			<li><span class='cat'>Parse:</span> <span class='parse'>Verb: Aor Mid Ind 3rd Plur</span></li>
			<li><span class='cat'>Root:</span> <span class='i'><a href="enw.html#enwtizomai">ἐνωτίζομαι</a></span></li>
		</ul>
	</dd>
</dl>

<dl>
	<dt><a id="hnwtisasqe">ἠνωτίσασθε</a></dt>
	<dd>
		<ul>
			<li><span class='cat'>Parse:</span> <span class='parse'>Verb: Aor Mid Ind 2nd Plur</span></li>
			<li><span class='cat'>Root:</span> <span class='i'><a href="enw.html#enwtizomai">ἐνωτίζομαι</a></span></li>
		</ul>
	</dd>
</dl>

<dl>
	<dt><a id="hnwtisato">ἠνωτίσατο</a></dt>
	<dd>
		<ul>
			<li><span class='cat'>Parse:</span> <span class='parse'>Verb: Aor Mid Ind 3rd Sing</span></li>
			<li><span class='cat'>Root:</span> <span class='i'><a href="enw.html#enwtizomai">ἐνωτίζομαι</a></span></li>
		</ul>
	</dd>
</dl>

<dl>
	<dt><a id="hnwclei">ἠνώχλει</a></dt>
	<dd>
		<ul>
			<li><span class='cat'>Parse:</span> <span class='parse'>Verb: Imperfect Act Ind 3rd Sing</span></li>
			<li><span class='cat'>Meaning:</span> <span class='i'>to move, disturb</span></li>
			<li><span class='cat'>Root:</span> <span class='i'><a href="oc.html#oclew">ὀχλέω</a></span></li>
		</ul>
	</dd>
</dl>

<dl>
	<dt><a id="hnwclhqhn">ἠνωχλήθην</a></dt>
	<dd>
		<ul>
			<li><span class='cat'>Parse:</span> <span class='parse'>Verb: Aor Pass Ind 1st Sing</span></li>
			<li><span class='cat'>Root:</span> <span class='i'><a href="eno.html#enoclew">ἐνοχλέω</a></span></li>
		</ul>
	</dd>
</dl>
		</div>
	<footer id='foot'>
<nav id='endmenu'><script src='js/menu/h-menu.js'></script></nav>
		<h2><a href="hm.html" title="previous list"><img src='image/prev.png' alt='prev'></a>
 <a href="#top"><img src='image/top.png' alt='top'></a>
<a href="hx.html" title="next list"><img src='image/next.png' alt='next'></a> </h2>
<script src='js/copyright.js'></script>
	</footer>
</body>
</html>